【裁判字號】    98,上訴,1409
【裁判日期】    980630
【裁判案由】    毒品危害防制條例
【裁判全文】
臺灣高等法院臺中分院刑事判決        98年度上訴字第1409號
上  訴  人
即  被  告  甲○○
上列上訴人因違反毒品危害防制條例案件，不服臺灣苗栗地方法
院97年度訴字第905號中華民國98年2月19日第一審判決（起訴案
號：臺灣苗栗地方法院檢察署97年度毒偵字第1377號），提起上
訴，本院判決如下：
    主  文
上訴駁回。
    理  由
一、依刑事訴訟法第350條、第361條、第362條、第367條規定，
    不服地方法院之第一審判決而上訴者，須提出上訴書狀，並
    應敘述具體理由，為上訴必備之程式；其所提出之書狀未敘
    述上訴理由，或僅曾以言詞陳述上訴理由者，均應於上訴期
    間屆滿後二十日內補提理由書於第一審法院。第一審法院經
    形式審查，認逾期未補提上訴理由者，應定期間先命補正；
    逾期未補正者，為上訴不合法律上之程式，應以裁定駁回。
    倘已提出上訴理由，但所提非屬具體理由者，則由第二審法
    院以上訴不合法律上之程式，判決駁回。而所謂具體理由，
    必係依據卷內既有訴訟資料或提出新事證，指摘或表明第一
    審判決有何採證認事、用法或量刑等足以影響判決本旨之不
    當或違法，而構成應予撤銷之具體事由，始克當之（例如：
    依憑證據法則具體指出所採證據何以不具證據能力，或依憑
    卷證資料，明確指出所為證據證明力之判斷如何違背經驗、
    論理法則）；倘僅泛言原判決認定事實錯誤、違背法令、量
    刑失之過重或輕縱，而未依上揭意旨指出具體事由，或形式
    上雖已指出具體事由，然該事由縱使屬實，亦不足以認為原
    判決有何不當或違法者（例如：對不具有調查必要性之證據
    ，法院未依聲請調查亦未說明理由，或援用證據不當，但除
    去該證據仍應為同一事實之認定），皆難謂係具體理由，俾
    與第二審上訴制度旨在請求第二審法院撤銷、變更第一審不
    當或違法之判決，以實現個案救濟之立法目的相契合，並節
    制濫行上訴（最高法院97年度臺上字第892號判決意旨可資
    參照）。又理由是否具體，則屬第二審法院審查之範圍，不
    在命補正之列，亦即上訴書狀已記載理由，並有具體之敘述
    時，其上訴既屬合法，第二審法院固應就其理由之是否可取
    ，為實體之審理及判斷；如認其上訴書狀雖記載理由，但並
    未具體敘述時，則無須再命補正，可逕認其上訴不合法，以
    判決駁回之（此有最高法院97年度臺上字第1281號判決意旨
    可參）。
二、本案上訴人即被告甲○○（下稱被告）不服原審判決提起上
    訴，其上訴狀所載理由，係以：被告於民國97年10月25日在
    苗栗縣後龍鎮○○里○○○路產業道路旁，適逢苗栗縣警察
    局竹南分局巡邏車經過，警方停下車強行搜身及未經同意強
    行採取尿液，此屬違背法令之行為，又被告施用毒品是將海
    洛因放入玻璃瓶內和甲基安非他命一起吸食，依法不能論以
    二罪云云。
三、經查，被告於97年10月25日下午2時20分許，在苗栗縣後龍
    鎮○○里○○○路灣瓦涵洞旁產業道路上，因形跡可疑經巡
    邏員警盤查，並經其同意搜索，在被告身上起出4包海洛因
    ，之後帶回警局後經被告同意而採尿等情，業經被告於警詢
    時供述明確，並有苗栗縣警察局竹南分局刑事案件報告書、
    自願受搜索同意書、搜索扣押筆錄、採尿同意書各1份附卷
    可憑（見偵查卷第3至4頁、第6至12頁、第25頁），而被告
    於偵查及原審審理時均未提及警方有違法搜索之情事，堪認
    被告此部分辯解非屬事實，實難採信。又被告於警詢及偵查
    時供稱：其係於97年10月24日晚間11時許施用第一級毒品海
    洛因等語（見偵查卷第8、41頁），於原審審理時供稱：其
    係於97年10月25日中午12時許在家裡施用第二級毒品甲基安
    非他命，是用玻璃吸食器施用等語（見原審卷第30頁），故
    被告前已自承是於不同時間施用第一級及第二級毒品，其上
    訴辯稱係同一時間施用云云，顯係臨訟避重就輕之詞，不足
    憑採。
四、綜上所述，本院依形式上觀察認原審判決認事用法並無違法
    或不當之處，被告上訴理由並未依據卷內既有訴訟資料或提
    出新事證，指摘或表明第一審判決有何採證認事、用法或量
    刑等足以影響判決本旨之不當或違法，而構成應予撤銷之具
    體事由，或形式上雖已指出具體事由，亦不足以認為原判決
    有何不當或違法，自非屬得上訴第二審之具體理由。依上揭
    法律規定及判決意旨，被告提起之第二審上訴不合法律上程
    式，爰不經言詞辯論，判決駁回上訴。
據上論斷，應依刑事訴訟法第367條前段、第372條，判決如主文
。
中    華    民    國    98    年    6     月    30    日
            刑事第五庭  審判長法  官  趙  春  碧
                              法  官  賴  恭  利
                              法  官  楊  真  明
以上正本證明與原本無異。
施用第一級毒品罪部分得上訴。
施用第二級毒品罪部分不得上訴。
如不服本判決應於收受送達後十日內向本院提出上訴書狀，其未
敘述上訴理由者，並得於提起上訴後十日內向本院補提理由書（
均須按他造當事人之人數附繕本）「切勿逕送上級法院」。
                              書記官  李  淑  芬
中    華    民    國    98    年    6     月    30    日


司法院資訊處製作；財團法人民間司法改革基金會備份。
